臺灣嘉義地方法院民事裁定
110年度抗字第26號 
抗  告  人  林國全  
相  對  人  陳永智  



上列抗告人與相對人間本票裁定事件，對於中華民國110年5月11
日本院嘉義簡易庭110年度司票字第565號裁定提起抗告，本院裁
定如下：
    主  文
抗告駁回。
抗告程序費用新臺幣（下同）1千元由抗告人負擔。
    理  由
一、抗告意旨略以：
　㈠附表所示之系爭本票其發票日已逾三年，不得行使本票權利
    。
　㈡系爭本票可能為訴外人陳健文夥同其叔叔向抗告人恐嚇取財
    而得，因抗告人從未看過系爭本票。系爭本票非抗告人所簽
    發，可能係偽造，抗告人否認系爭本票之真正。
　㈢系爭本票並未向抗告人提示，且相對人為惡意取得之票據，
    依票據法第14條第1項、第14條第2項之規定，相對人不得享
    有票據上之權利。
　㈣爰請求：⒈原裁定廢棄。⒉相對人之本票裁定聲請驳回。⒊訴訟
    費用由相對人負擔。
二、按執票人向本票發票人行使追索權時，得聲請法院裁定後強
    制執行（票據法第123條）；又本票執票人依上開規定，聲
    請法院裁定許可對發票人強制執行係屬非訟事件程序，此項
    聲請之裁定，及抗告法院之裁定，僅依非訟事件程序，就本
    票形式上之要件是否具備，以審查強制執行許可與否，予以
    審查為已足，並無確定實體上法律關係存否之效力，如發票
    人就票據債務之存否有爭執時，應由發票人提起確認之訴，
    以資解決（最高法院56年度台抗字第714號、57年度台抗字
    第76號判例參照）；縱發票人主張本票係偽造或變造者，法
    院仍應准許強制執行之裁定，發票人則應依非訟事件法第19
    5條之規定提起確認之訴；另本票既載明免除作成拒絕證書
    ，則執票人聲請裁定准予強制執行時，自無庸提出已為付款
    提示之證據；本票發票人對於執票人主張未為提示者，應負
    舉證責任（最高法院84年度台抗字第22號裁定意旨、94年度
    台抗字第90號裁定參照）。
三、經查：
　㈠相對人主張其執有抗告人為發票人，簽發如附表所示之本票
    ，並免除作成拒絕證書，詎屆期提示未獲付款，依票據法第
    123條聲請裁定許可強制執行等情，業據其提出本票6紙為證
    （原審卷第9、11頁）。又該本票已記載發票人、發票日及
    票面金額，且抗告人於另案提起確認系爭本票債權不存在時
    ，自承系爭本票上之「林國全」係其被迫所簽名，亦有本院
    109年度嘉簡字第322號判決書可證（原審卷第19頁）。是系
    爭本票上「林國全」係抗告人所簽名，則原裁定形式上審查
    而予以准許，即無不合。
　㈡抗告人主張：「⒈系爭本票時效已完成；⒉系爭本票可能係偽
    造；⒊相對人為惡意取得之票據」等情。姑不論其所述是否
    為真，此屬其與相對人間實體上法律關係之爭執事項，依前
    揭法律規定及最高法院判例意旨所示，應由抗告人另行提起
    訴訟解決，並非本件非訟程序所得審究。
　㈢抗告人又主張相對人並未向抗告人為本票之提示等語，然系
    爭本票既載明免除作成拒絕證書，且抗告人為本票發票人，
    依前開說明，相對人聲請裁定准予強制執行時，自無庸提出
    已為付款提示之證據，抗告人主張相對人未為本票提示之事
    實，應負舉證責任；但抗告人迄未舉證證明前開事實，故抗
    告人主張原審未查證相對人是否有提示等語，其主張亦不可
    採。
  ㈣綜上所述，抗告人以前開事由提起抗告，指摘原裁定不當，
    請求廢棄，為無理由，應予駁回。　
四、復按非訟事件依法應由關係人負擔費用者，法院裁定命關係
    人負擔時，應一併確定其數額；非訟事件程序費用之負擔，
    有相對人者，準用民事訴訟法有關訴訟費用之規定，非訟事
    件法第24條第1項、第21條第2項分別定有明文。再按非訟事
    件程序之負擔，有相對人者，應引用非訟事件法第第21條第
    2項，以為準用民事訴訟法有關訴訟費用規定之依據，自可
    直接引用民事訴訟法第78條，無須再引用同法第95條（司法
    院72年1月23日72廳民三字第0030號函、88年1月25日88院台
    廳民一字第770號函亦均同此見解）。查本件抗告程序費用
    額為1千元，有本院自行收納款項統一收據在卷可證，爰依
    法確定本件抗告程序費用額為1千元，應由抗告人負擔。
五、據上論結，本件抗告為無理由，依非訟事件法第46條、第21
    條第2項、第24條第1項，民事訴訟法第495條之1第1項、第4
    49條第1項、第78條，裁定如主文。
中　　華　　民　　國　　110 　年　　6 　　月　　7 　　日
             民事第一庭審判長法　官　洪嘉蘭

                             法　官　陳婉玉

                             法　官  馮保郎
以上正本係照原本作成。
如不服本裁定，僅得於收受本裁定正本送達後10日內，以適用法
規顯有錯誤為理由並委任律師為訴訟代理人，向本院提出再抗告
狀，並須附繕本一份及繳納再抗告裁判費新臺幣1,000元。
中　　華　　民　　國　　110 　年　　6 　　月　　7 　　日
                             書記官  蔡沛圻
           
本票附表：至清償日止利息按週年利率6%計算    110年度抗字第000026號   編 發票日 票面金額 到期日 利息起算日 票據號碼 備考 號  （新臺幣）     001 107年4月1日 800,000元 107年4月30日 107年4月30日 CH260451  002 107年4月1日 300,000元 107年6月20日 107年6月20日 CH260454  003 107年4月1日 300,000元 107年6月20日 107年6月20日 CH260455  004 107年4月1日 300,000元 107年6月30日 107年6月30日 CH260456  005 107年4月1日 300,000元 107年6月30日 107年6月30日 CH260457  006 107年4月1日 2,000,000元 107年6月30日 107年6月30日 CH260458